臺灣板橋地方法院刑事判決　　　　　　　100年度易字第776號
公　訴　人　臺灣板橋地方法院檢察署檢察官
被　　　告　蔡信平
　　　　　　蔡岳翰
上列被告因竊盜案件，經檢察官提起公訴（100 年度偵字第3854
、4384號），本院判決如下：
    主  文
蔡信平竊盜，累犯，處有期徒刑月，如易科罰金，以新臺幣壹
仟元折算壹日。又共同竊盜，累犯，處有期徒刑肆月，如易科罰
金，以新臺幣壹仟元折算壹日。應執行有期徒刑伍月，如易科罰
金，以新臺幣壹仟元折算壹日。
蔡岳翰共同竊盜，累犯，處拘役肆拾日，如易科罰金，以新臺幣
壹仟元折算壹日。
    事  實
一、蔡信平前於民國97年間因詐欺案件，經本院於97年12月30日
    以97年度簡字第9789號刑事簡易判決判處有期徒刑3 月，於
    98年3 月9 日確定，於98年7 月15日易科罰金執行完畢；復
    於98年間因持有毒品案件，經本院於98年5 月17日以98年度
    簡字第2712號刑事簡易判決判處有期徒刑2 月，於98年5 月
    17日確定，於98年7 月15日易科罰金執行完畢。蔡岳翰前於
    98年間因詐欺案件經本院於98年5 月27日以98年度簡字第29
    34號刑事判決判處有期徒刑2 月，於98年7 月31日確定，於
    98年9 月1 日易科罰金執行完畢。詎均不知警惕，（一）蔡
    信平意圖為自己不法所有，於98年12月26日下午5 時56分許
    ，在臺北縣土城市（現改制為新北市土城區○○○路○ 段93
    號後方防火巷內，以徒手之方式竊得賴建宏所有之日立分離
    式冷氣戶外機1 部，嗣經屋主賴建宏發現機器遺失，報警處
    理，經調閱現場監視錄影畫面，始循線查悉上情。（二）蔡
    信平與蔡岳翰共同意圖為自己不法所有，於99年8 月8 日上
    午7 時45分許，在臺北縣板橋市（現改制為新北市板橋區○
    ○○路275 巷81號前，由蔡信平以自備之鑰匙竊得林保楷所
    有車牌號碼SQT-387 號輕型機車1 部，蔡岳翰則在旁把風，
    得手後共乘該機車離開。嗣經車主妻子張雯婷發現車輛遺失
    ，報警處理，經調閱現場監視錄影畫面，始循線查悉上情。
二、案經新北市政府警察局土城分局、板橋分局分別移請臺灣板
    橋地方法院檢察署檢察官偵查起訴。
    理  由
一、證據能力：按被告以外之人於審判外之陳述，雖不符刑事訴
    訟法第159 條之1 至第159 條之4 之規定，而經當事人於審
    判程序同意作為證據，法院審酌該言詞陳述或書面陳述作成
    時之情況，認為適當者，亦得為證據；當事人、代理人或辯
    護人於法院調查證據時，知有刑事訴訟法第159 條第1 項不
    得為證據之情形，而未於言詞辯論終結前聲明異議者，視為
    有前項之同意，刑事訴訟法第159 條之1 、第159 條之5 第
    1 項、第2 項分別定有明文。經查，本判決下列所引用之被
    告以外之人之陳述證據（包含書面陳述），被告2 人於本院
    準備程序中表示不爭執證據能力，同意做為證據使用（見本
    院卷第29頁），且迄於言詞辯論終結前均未聲明異議，本院
    審酌上開證據資料製作時之情況，尚無違法不當及證明力明
    顯過低之瑕疵，亦認為以之作為證據應屬適當，故揆諸前開
    規定，爰依刑事訴訟法第159 條之5 規定，認上揭證據資料
    均有證據能力。
二、訊據被告蔡信平固坦承於上揭犯罪事實欄一（一）所示時、
    地，徒手之方式竊得日立分離式冷氣戶外機1 部得手；於上
    揭犯罪事實欄一（二）所示時、地以自備之鑰匙竊取車牌號
    碼SQT-387 號輕型機車1 部得手等情不諱；被告蔡岳翰固坦
    承於上揭犯罪事實欄一（二）所示時、地，伊有與被告蔡信
    平一同在場，且被告蔡信平有以該機車搭載伊離開等情不諱
    ，惟被告蔡信平、蔡岳翰均矢口否認有上揭犯罪事實欄一（
    二）所示共同竊盜犯行，被告蔡信平辯稱：當天伊約其弟即
    被告蔡岳翰到現場，被告蔡岳翰並未把風，亦不知該機車為
    何人所有云云；被告蔡岳翰辯稱：當天被告蔡信平要伊一起
    去找朋友，伊才與被告蔡信平同行，否認共犯竊盜罪云云。
    經查：
（一）被告蔡信平於上揭犯罪事實欄一（一）所示時、地，徒手
      之方式竊得日立分離式冷氣戶外機1 部得手等情，業經被
      告蔡信平於本院準備程序及審理中均坦誠不諱（見本院卷
      第29、32背面、34背面頁），核與其於警詢、偵查中所為
      之自白相符（見100 年度偵字第4384號卷第4 、28-29 頁
      ），並經被害人賴建宏於警詢中指述明確（見同上偵卷第
      9-10頁），復有監視器翻拍照片6 張在卷可稽（見同上偵
      卷第11頁），足見被告蔡信平上揭徒手竊取分離式冷氣戶
      外機之自白應與事實相符，而值採信。
（二）被告蔡信平於99年8 月8 日上午7 時45分許，在（改制前
      ）臺北縣板橋市○○路275 巷81號前，以自備之鑰匙竊得
      車牌號碼SQT-387 號輕型機車，被告蔡岳翰則在旁把風，
      得手後被告蔡信平、蔡岳翰共乘該機車離開等情，業經被
      告即證人蔡信平於偵查中供述明確（見100 年度偵字第38
      54號卷第51-52 頁）。而證人張雯婷於99年8 月8 日上午
      9 時許，發現停放在（改制前）臺北縣板橋市○○路275
      巷81號前，其夫林保楷所有車牌號碼SQT-387 號輕型機車
      遺失，嗣後並自行尋獲等情，亦經證人張雯婷於警詢中證
      述明確（見同上偵卷第6-8 頁），並有監視器畫面翻拍照
      片6 張在卷可稽（見同上偵卷第13頁）。雖被告即證人蔡
      信平於本院審理時供稱：當天伊約其弟即被告蔡岳翰到現
      場，被告蔡岳翰並未把風，亦不知該機車為何人所有云云
      ，與其於偵查中證述情節不符，惟被告蔡信平於偵查中經
      檢察官訊問當時，係採一問一答方式、並未使用強暴、脅
      迫或其他不正之方法逼供，且偵訊筆錄內容與其所述相符
      等情，亦經被告蔡信平於本院審理時供述明確（見本院卷
      第33頁），足見被告及證人蔡信平上揭偵查中所為供述內
      容，係出自其自由意志下所為之陳（證）述。又被告蔡信
      平與蔡岳翰係兄弟關係，感情良好，並無嫌隙等情，亦經
      被告蔡信平、蔡岳翰於本院審理時所供一致明確（見本院
      卷第33頁），則如果被告蔡岳翰真係不知被告蔡信平係在
      場偷竊機車，未參與把風，在無誣指動機下，被告蔡信平
      豈有棄兄弟情意不顧，任意誣指之必要？是被告蔡信平於
      本院審理時所供：被告蔡岳翰並未把風，亦不知該機車為
      何人所有云云，顯係事後回護被告蔡岳翰之詞，不足採信
      。當然被告蔡岳翰否認有共犯竊盜犯行云云，亦不足採信
      。
（三）綜上所述，本件事證明確，被告蔡信平單獨徒手竊取被害
      人賴建宏所有分離式冷氣戶外機1 部得手；被告蔡信平、
      蔡岳翰2 人共同竊取被害人林保楷所有車牌號碼SQT-387
      號輕型機車1 部得手犯行，均堪以認定，均應依法論科。
三、核被告蔡信平所為上揭事實欄一（一）、（二）所示犯行；
    被告蔡岳翰所為上揭事實欄一（二）所示犯行，均係犯刑法
    第320 條第1 項之竊盜罪。被告蔡信平、蔡岳翰就上揭事實
    欄一（二）所示犯行，有犯意聯絡及行為分擔，均為共同正
    犯。又被告蔡信平、蔡岳翰分別有事實欄一所示之前科及執
    行紀錄，有臺灣高等法院被告前案紀錄表1 份在卷可稽，其
    等受有期徒刑之執行完畢後，5 年以內故意再犯本件有期徒
    刑以上之罪，均為累犯，均應依刑法第47條第1 項規定加重
    其刑。爰審酌被告蔡信平、蔡岳翰犯罪之動機、目的、手段
    、被害人遭竊物品之種類、數量、價值非鉅、犯罪後態度、
    且被告蔡信平、蔡岳翰之素行等一切情狀，分別量處如主文
    所示之刑，併均諭知易科罰金之折算標準，被告蔡信平部分
    ，並定其應執行之刑及諭知易科罰金之折算標準，以資懲儆
    。
據上論斷，應依刑事訴訟法第299 條第1 項前段，刑法第28條、
第320 條第1 項、第47條第1 項、第51條第5 款、第41條第1 項
前段，刑法施行法第1 條之1 第1 項、第2 項前段，判決如主文
。
本案經檢察官洪松標到庭執行職務。
中    華    民    國    100   年    5     月    13    日
                  刑事第二十一庭  法  官   方鴻愷
以上正本證明與原本無異。
如不服本判決應於收受送達後10日向本院提出上訴書狀，並應敘
述具體理由；其未敘述上訴理由者，應於上訴期間屆滿後20日內
向本院補提理由書（均須按他造當事人之人數附繕本）「切勿逕
送上級法院」。
                                  書記官   江怡萱
中    華    民    國   100    年    5     月    16    日
附錄本案論罪科刑法條：
中華民國刑法第320條
意圖為自己或第三人不法之所有，而竊取他人之動產者，為竊盜
罪，處5 年以下有期徒刑、拘役或5 百元以下罰金。
意圖為自己或第三人不法之利益，而竊佔他人之不動產者，依前
項之規定處斷。
前二項之未遂犯罰之。